【裁判字號】    95,聲,482
【裁判日期】    950428
【裁判案由】    返還提存物
【裁判全文】
臺灣桃園地方法院民事裁定               95年度聲字第482號
聲  請  人  臺灣新光商業銀行股份有限公司（原名誠泰商業銀
            行股份有限公司）
                      7、28.
法定代理人  乙○○
代  理  人  甲○○
相  對  人  丙○○
上列當事人間聲請返還提存物事件，本院裁定如下：
    主  文
本院九十三年度存字第二四四七號提存事件聲請人所提存之擔保
金新台幣壹拾陸萬柒仟元，准予返還。
    理  由
一、按訴訟終結後，供擔保人證明已定20日以上之期間，催告受
    擔保利益人行使權利而未行使者，或法院依供擔保人之聲請
    ，通知受擔保利益人於一定期間內行使權利並向法院為行使
    權利之證明而未證明者，法院應依供擔保人之聲請，以裁定
    命返還其提存物，民事訴訟法第104 條第1 項第3 款定有明
    文；另依同法第106 條所示，前開規定於其他依法令供訴訟
    上之擔保者準用之。又上述所謂「訴訟終結」，係指依假扣
    押所保全之請求提起之本案訴訟終結；如供擔保人未提起本
    案訴訟時，則指假扣押裁定及假扣押執行程序均不存在者而
    言。
二、本件聲請意旨略以：聲請人原名誠泰商業銀行股份有限公司
    ，自民國94年12月31日起奉行政院金融監督管理委員會94年
    11月7 日金管銀(六)字第0940028893號函核准與臺灣新光商業
    銀行股份有限公司合併，聲請人為存續銀行，並更名為臺灣
    新光商業銀行股份有限公司。又聲請人與相對人間假扣押事
    件，聲請人前遵本院93年度裁全字第3803號民事假扣押裁定
    ，為擔保假扣押之執行，曾提供新台幣167,000 元為擔保，
    並以本院93年度存字第2447號提存事件提存後，聲請本院以
    93年度執全字第1927號假扣押執行相對人之財產在案。茲因
    聲請人已撤回假扣押執行之聲請及聲請撤銷假扣押裁定，並
    催告相對人於21日內行使權利，惟受擔保利益人即相對人迄
    今未向聲請人行使權利，爰依民事訴訟法第104 條第1 項第
    3 款之規定聲請返還擔保金等語，並提出行政院金融監督管
    理委員會金管銀(六)字第0940028893號函、股份有限公司變更
    登記表、提存書暨國庫存款收款書、本院提存所函、本院94
    年度全聲字第127 號撤銷假扣押裁定暨確定證明、本院桃院
    興民信94年度聲字第881 號函各1 件為證（以上均為影本）
    。
三、聲請人上開所主張之事實，經本院審核上開證物，並調閱本
    院93年度裁全字第3803號卷宗（內含93年度執全字第1927號
    卷宗）、93年度存字第2447號卷宗、94年度全聲字第204 號
    卷宗查核無訛。又聲請人於本件已符合上述「訴訟終結」之
    要件後，向本院聲請以94年度聲字第881 號通知行使權利事
    件發函限期催告相對人就聲請人前開假扣押之執行所受損害
    行使權利，相對人已於94年7 月4 日收受該通知，此經本院
    依職權調取該94年度聲字第881 號卷宗查閱無誤，惟相對人
    迄未對聲請人行使權利之事實，亦經本院依職權向本院民事
    分案室及臺灣臺北地方法院查詢無誤，有本院民事紀錄科查
    詢表2 紙、臺灣臺北地方法院北院錦文人字第0950002926號
    函1 紙附卷可稽。則依首揭法律規定及說明，聲請人本件聲
    請，尚無不合，應予准許。
四、依民事訴訟法第104 條第1 項第3 款、第106 條，裁定如主
    文。
中    華    民    國    95    年    4     月    28    日
                  民事第二庭    法  官  范明達
以上正本係照原本作成
如對本裁定抗告須於裁定送達後10日內向本院提出抗告狀，並應
繳納抗告裁判費新台幣1,000 元。
中    華    民    國    95    年    5     月    3     日
                                書記官  李燕枝


司法院資訊處製作；財團法人民間司法改革基金會備份。
